【裁判字號】    95,訴,1712
【裁判日期】    950929
【裁判案由】    毒品危害防制條例
【裁判全文】
臺灣桃園地方法院刑事判決              95年度訴字第1712號
公  訴  人  臺灣桃園地方法院檢察署檢察官
被      告  乙○○
                    國民
指定辯護人  本院公設辯護人甲○○
上列被告因違反毒品危害防制條例案件，經檢察官提起公訴（95
年度毒偵字第2703號、95年度毒偵字第2922號、95年度毒偵字第
3688號），暨移送併辦（臺灣桃園地方法院檢察署95年度偵字第
12780號），本院改以簡式審判程序，並行協商程序，判決如下
：
    主  文
乙○○連續施用第一級毒品，累犯，處有期徒刑拾月，扣案如附
表編號二(1)所示之物，均沒收銷燬。又連續施用第二級毒品，累
犯，處有期徒刑陸月，扣案如附表編號一(1)、編號二(2)、編號三
(1)所示之物，均沒收銷燬，扣案如附表編號一(3)、編號三(2)所示
之物，均沒收。又持有第二級毒品，累犯，處有期徒刑參月，扣
案如附表編號一(2)所示之物，均沒收銷燬。應執行有期徒刑壹年
肆月。扣案如附表編號一(1)、(2)、編號二(1)、(2)、編號三(1)所示
之物，均沒收銷燬；扣案如附表編號一(3)、編號三(2)所示之物，
均沒收。
    事 實 及理由
一、犯罪事實：
（一）乙○○曾因犯施用毒品案件，經送觀察、勒戒後認有繼續
      施用毒品之傾向，經臺灣桃園地方法院裁定令入戒治處所
      施以強制戒治，於民國九十一年四月二十四日交付保護管
      束期滿，並由臺灣桃園地方法院檢察署檢察官以九十一年
      度戒偵字第四０七號為不起訴處分確定。復因犯持有毒品
      罪，經臺灣桃園地方法院以九十四年度易字第一五三號判
      處有期徒刑六月確定，於九十四年七月二十八日易科罰金
      執行完畢。仍不知悔改，復基於施用第一級毒品之概括犯
      意，自九十四年十一月三日至九十五年五月十八日止，在
      桃園縣龍潭鄉上林村溝西二號住處、龍潭鄉○○路路旁等
      處，以將海洛因摻入香煙中點燃吸食之方式，連續施用第
      一級毒品海洛因多次。又基於施用第二級毒品甲基安非他
      命之概括犯意，自九十四年十一月三日至九十五年六月三
      十日止，在桃園縣龍潭鄉上林村溝西二號住處、龍潭鄉○
      ○路路旁等處所，將少許甲基安非他命置於錫箔紙或玻璃
      球內點燃燒烤後，以吸食其煙霧之方式，連續施用第二級
      毒品甲基安非他命多次。乙○○復基於持有第二級毒品大
      麻之犯意，於九十四年十一月間在不詳地點，自某姓名年
      籍不詳綽號「阿國」之成年男子處收受大麻二小包後，持
      有上述第二級毒品大麻。嗣分別於如附表所示時、地為警
      查獲，並扣得如附表所示之物。
（二）案經桃園縣政府警察局楊梅分局、龍潭分局、中壢分局報
      請臺灣桃園地方法院檢察署檢察官偵查起訴暨移送併案審
      理。
二、證據：
（一）被告乙○○於本院審理中之自白。
（二）台灣檢驗科技股份有限公司濫用藥物尿液檢驗報告三件、
      法務部調查局鑑定通知書二紙、行政院衛生署管制藥品管
      理局檢驗成績書。
（三）扣案如附表所示之物。
三、本件經檢察官與被告於審判外達成協商之合意且被告已認罪
    ，其合意內容為：被告施用一級毒品部分願受科刑範圍為有
    期徒刑十月之宣告，扣案如主文所示之物均沒收銷燬或均沒
    收；施用二級毒品部分願受科刑範圍為有期徒刑六月之宣告
    ，扣案如主文所示之物均沒收銷燬或均沒收；持有第二級毒
    品部分願受科刑範圍為有期徒刑三月，扣案如主文所示之物
    均沒收銷燬。經查前述協商合意並無刑事訴訟法第四百五十
    五條之四第一項所列情形之一，檢察官聲請改依協商程序而
    為判決，本院爰不經言詞辯論，於協商合意範圍內為協商判
    決，合予敘明。
四、應適用之法條：刑事訴訟法第四百五十五條之四第二項、第
    四百五十五條之八，毒品危害防制條例第十條第一項、第二
    項、第十一條第二項、第十八條第一項前段，修正後刑法第
    二條第一項前段，修正前刑法第十一條、修正前刑法第五十
    六條、修正前刑法第四十七條、修正後刑法第三十八條第一
    項第二款、第三項。
五、附記事項：
（一）併案意旨另以被告乙○○明知海洛因及甲基安非他命為毒
      品危害防制條例所管制之第一級、第二級毒品，無正當理
      由不得持有，竟分別基於持有第一、二級毒品之犯意，於
      九十五年五月十八日下午四時三十五分許，在桃園縣龍潭
      鄉○○路二００號旁之停車場，持有第一級毒品海洛因十
      包（合計淨重一一‧七０公克，空包裝總重二‧四０公克
      ，人工鑑別編號：000000000號）、安非他命三
      包（含袋重八‧二九三公克，驗餘含袋重八‧二七七公克
      ）。嗣於同日下午四時四十八分許，在桃園縣龍潭鄉○○
      路○○段二二六巷富林村土地公廟旁為警當場查獲，並扣
      得海洛因十包（合計淨重一一‧七０公克，空包裝總重二
      ‧四０公克，人工鑑別編號：000000000號）、
      安非他命三包（含袋重八‧二九三公克，驗餘含袋重八‧
      二七七公克）、磅秤一個、夾鏈袋九個、拖鞋一雙、7-11
      超商塑膠袋一個、黑色小袋子一個。因認被告涉犯毒品危
      害防制條例第十一條第一、二項之持有第一、二級毒品罪
      ，並移送併案審理。惟查，併案部分之持有犯行與如附表
      編號二所示經起訴部分之施用犯行間，查獲時、地，扣案
      物品均相同，為事實上同一案件，故其持有毒品之低度行
      為應為施用毒品之高度行為所吸收，爰不另論罪。
（二）另扣案如附表編號二(3)所示之物，雖為被告所有，惟因與
      本件施用毒品犯行無關，爰不另為沒收之諭知，附此敘明
      。
六、本判決除有刑事訴訟法第四百五十五條之四第一項第一款、
    第二款、第四款、第六款、第七款所定情形之一，或違反同
    條第二項規定者外，不得上訴。
七、如不服本件判決，且有前述得上訴之事由者，得自收受判決
    送達之日起十日內，向本院提出上訴書狀，上訴於第二審法
    院。
本案經檢察官鍾雅蘭到庭執行職務。
中    華    民    國    95    年    9    月    29     日
                            臺灣桃園地方法院刑事第六庭
                                法  官  錢  建  榮
以上正本證明與原本無異。
如不服本判決，應於判決送達後10日內向本院提出上訴狀（應附
繕本），上訴於臺灣高等法院。
                                書記官  劉  寶  霞
中    華    民    國    95    年    10    月    5     日
附表
 ┌──┬─────┬──────┬────────────┐
 │編號│ 查獲時間 │  查獲地點  │   扣 案 物 品          │
 ├──┼─────┼──────┼────────────┤
 │ 一 │九十四年十│桃園縣龍潭鄉│(1)安非他命一包（含袋重０│
 │    │一月三日下│上林村溝西二│  ‧四七九公克）。      │
 │    │午三時四十│號          │(2)大麻二包（送驗摻有菸絲│
 │    │五分許    │            │  煙草 (編號1)，含第二級│
 │    │          │            │  毒品大麻成分，煙草重一│
 │    │          │            │  ０‧一八公克，空包裝重│
 │    │          │            │  一‧二三公克；煙草(編 │
 │    │          │            │  號2)含大麻成分，煙草重│
 │    │          │            │  九‧三三公克，空包裝重│
 │    │          │            │  一‧二三公克。人工鑑別│
 │    │          │            │  編號：00000000│
 │    │          │            │  一號）。              │
 │    │          │            │(3)吸食器一組、玻璃球吸食│
 │    │          │            │  器二個。              │
 ├──┼─────┼──────┼────────────┤
 │ 二 │九十五年五│桃園縣龍潭鄉│(1)海洛因十包（合計淨重一│
 │    │月十八日下│中正路三林段│  一‧七０公克，空包裝總│
 │    │午四時四十│二二六巷富林│  重二‧四０公克，人工  │
 │    │八分許    │村土地公廟旁│  鑑別編號：０八００一一│
 │    │          │            │  三二一號）。          │
 │    │          │            │(2)安非他命三包（含袋重八│
 │    │          │            │  ‧二九三公克，驗餘含袋│
 │    │          │            │  重八‧二七七公克）。  │
 │    │          │            │(3)磅秤一個、夾鏈袋九個、│
 │    │          │            │  拖鞋一雙、7-11超商塑膠│
 │    │          │            │  袋一個、黑色小袋子一  │
 │    │          │            │  個。                  │
 ├──┼─────┼──────┼────────────┤
 │ 三 │九十五年七│桃園縣中壢市│(1)安非他命（淨重一‧七五│
 │    │月七日下午│中豐路與中央│  公克）。              │
 │    │五時許    │西路二段路口│(2)安非他命吸食器一組。  │
 └──┴─────┴──────┴────────────┘


司法院資訊處製作；財團法人民間司法改革基金會備份。
